臺灣臺中地方法院刑事判決　　　　　　　　　　　　　九十三年度易字第四七號
　　公　訴　人　臺灣臺中地方法院檢察署檢察官
　　被　　　告　丙○○
右列被告因竊盜案件，經檢察官提起公訴（九十三年度偵字第二二六三號），本院判
決如左：
    主  文
丙○○共同竊盜，累犯，處有期徒刑拾月。鑰匙壹支沒收。
    事  實
一、丙○○前於民國八十九年間因犯竊盜罪，經臺灣高等法院臺中分院於九十年三月
    二十八日判處有期徒刑一年六月確定，經送監執行，刑期起算日為九十一年一月
    六日，嗣於九十二年三月六日假釋付保護管束，九十二年六月三十日假釋期滿未
    被撤銷而執行完畢。猶不知悔改，與乙○○（另經本院審理中）共同意圖為自己
    不法所有之犯意聯絡，於九十三年一月十五日下午五時許，由乙○○騎乘機車搭
    載丙○○外出，於當日下午六時許，行經臺中市○區○○路與文林街口，見甲○○所有之車牌號碼ＮＰ─六九一０號自用小客車停放路旁，遂由丙○○把風，並
    由乙○○持自備鑰匙一支，開啟車門，發動電門將上開自用小客車開走，而竊取
    該自用小客車。嗣於九十三年一月十六日晚間九時三十分許，丙○○至臺中市○
    區○○街與福音街口欲駕駛上開自用小客車之際，為巡邏員警查獲，並扣得乙○○所有用以行竊之鑰匙一支。
二、案經臺中市警察局第二分局報告臺灣臺中地方法院檢察署檢察官偵查起訴。
    理  由
一、訊據被告丙○○固坦承於九十三年一月十六日晚間九時三十分許至臺中市○區○○街與福音街口欲駕駛上開車牌號碼ＮＰ─六九一０號自用小客車之際，為員警
    查獲之事實，惟矢口否有何竊盜之犯行，辯稱：上開自用小客車係證人乙○○竊
    取，其僅是在旁邊等候，並非把風，只是在一旁看而已，事後其搭乘計程車到證
    人乙○○家中，當天晚上其向證人乙○○借車，其僅有開過上開自用小客車二、
    三次云云。經查：車牌號碼ＮＰ─六九一０號自用小客車係證人即被害人甲○○
    所有且失竊一節，業據證人甲○○於警詢時指證明確，並有臺中市警察局第二分
    局車輛尋獲贓物認領保管單、車輛失竊、車牌失竊資料個別查詢報表─查詢車輛
    認可資料各一份在卷可參。而被告係於九十三年一月十六日晚間九時三十分許，
    在臺中市○區○○街與福音街口欲駕駛上開自用小客車之際，為員警查獲一節，
    亦據被告迭於警、偵訊時及本審理中供明，被告雖辯以其係向證人乙○○借車，
    該車係證人乙○○行竊，其僅在一旁云云，另證人乙○○於本院審理中雖證稱其
    於九十三年一月十五日下午並未騎機車附載被告丙○○外出，亦無竊取汽車云云
    ，然證人乙○○所述非惟與被告所辯其有到場竊車一節迥異，且其亦因本件竊盜
    案件另由本院審理中（本院九十三年訴緝字第一四七號），其證稱未與被告騎車
    外出及竊車一節，未足憑信。而上開自用小客車係被告丙○○夥同證人乙○○至
    臺中市○區○○路與文林街口，由證人乙○○持鑰匙行竊，並由被告丙○○把風
    之事實，業據被告丙○○於警詢時及偵查中供認不諱，其於警詢時供稱：九十三
    年一月十五日下午六時許，在臺中市○區○○○路與文林街口，看到有一部車牌
    號碼ＮＰ─六九一０號自用小客車，就與另一名男子乙○○用自備鑰匙開啟車門
    ，發動電門；分工行竊是由其負責把風，由證人乙○○下手行竊，該車確係其與
    證人乙○○共同行竊沒錯，只是要代步而已等語。復於偵查中供稱（檢察官問：
    是否你負責把風，乙○○下手行竊？）：「是，乙○○有開過該車二、三次，當
    天是我開車門，被警察埋伏查獲。」（見偵卷第四十三頁訊問筆錄）。就被告事
    前與證人乙○○共同前往竊車地點，並在場現待證人乙○○行竊得手後復前往證
    人乙○○住處，再向證人乙○○借車使用，且至查獲前已使用該車二、三次等情
    觀之，顯見被告陳建和於警、偵訊時自白係證人乙○○行竊時在場把風一節，應
    與事實相符。此外，復有證人乙○○所有用以下手行竊之鑰匙一支扣案可證。被
    告丙○○於本院審理中翻異前詞，辯以其於證人之乙○○行竊時僅係在旁，並非
    把風云云，顯係卸責之詞，不足採信。本件事證明確，犯行洵堪認定，應予依法
    論科。
二、按以自己共同犯罪之意思，參與實施犯罪構成要件以外之行為，或以自己共同犯
    罪之意思，事先同謀，而由其中一部分人實施犯罪之行為者，均為共同正犯。司
    法院大法官會議釋字第一０九號著有解釋。被告既於證人乙○○行竊時為之把風
    ，竊得之該車後又多次使用該車代步，則被告之把風行為，顯係為自己犯罪之意
    思而參與，雖所參與者非構成要件之行為，亦不過行為之分擔而已，既在共同意
    思範圍之內，即應就全部行為，負共同正犯之責，是以核被告丙○○所為，係犯
    刑法第三百二十條第一項竊盜罪。被告與證人乙○○間具有犯意聯絡及行為分擔
    ，為共同正犯。被告前於八十九年間因犯竊盜罪，經臺灣高等法院臺中分院於九
    十年三月二十八日判處有期徒刑一年六月確定，經送監執行，刑期起算日為九十
    一年一月六日，嗣於九十二年三月六日假釋付保護管束，九十二年六月三十日假
    釋期滿未被撤銷而執行完畢，有臺灣臺中地方法院檢察署刑案資料查註紀錄表及
    臺灣高等法院被告全國前案紀錄表各一份附卷可稽，其前受有期徒刑執行完畢，
    於五年以內再犯本件有期徒刑以上之罪，為累犯，應依刑法第四十七條規定加重
    其刑。爰審酌被告先前已有竊盜前科，猶不知悔改，依然故我，復有本件犯行，
    顯見其素行不佳，為求代步竊車之犯罪動機、目的，車輛價值非低、且事後狡言
    卸責，犯後態度難認良好等一切情狀，量處如主文所示之刑，以資懲儆。扣案鑰
    匙一支係共犯即證人乙○○所有，且係用以行竊上開自用小客車之用等情，業據
    被告丙○○於警詢時供明，應依刑法第三十八條第一項第二款沒收之。
據上論斷，應依刑事訴訟法第二百九十九條第一項前段，刑法第二十八條、第三百二
十條第一項、第四十七條、第三十八條第一項第二款，罰金罰鍰提高標準條例第一條
前段，判決如主文。
中      華      民      國      九十三      年      五      月    六    日
                                    臺灣臺中地方法院刑事第十四庭
                                        審判長法  官  楊  真  明
                                              法  官  林  學  晴
                                              法  官  陳      葳
右正本證明與原本無異
如不服本判決，應於收受本判決後十日內向本院提出上訴書狀，其未敘述上訴理由者
，並得於提起上訴後十日內向本院補提理由書狀（均須按他造當事人之人數附繕本）
「切勿逕送上級法院」
                                              書記官
中      華      民      國      九十三      年      五      月    六    日
附錄法條：
刑法第三百二十條第一項：
意圖為自己或第三人不法之所有，而竊取他人之動產者，為竊盜罪，處五年以下有期
徒刑、拘役或五百元以下罰金。
